臺灣士林地方法院民事裁定
111年度小上字第18號
上  訴  人  吳瑞祐  
被上訴人    謝駿達  
上列當事人間請求侵權行為損害賠償事件，上訴人對於中華民國
110年10月20日本院內湖簡易庭第一審宣示判決筆錄（110年度湖
小字第1254號），提起上訴，本院裁定如下：
    主  文
上訴駁回。
第二審訴訟費用新臺幣壹仟伍佰元由上訴人負擔。
    理  由
一、按關於請求給付金錢或其他代替物或有價證券之訴訟，其標
    的金額或價額在新臺幣（下同）十萬元以下者，適用小額程
    序；次按對於小額訴訟之第一審裁判之上訴，非以其違背法
    令為理由，不得為之；民事訴訟法第436條之8第1項、第436
    條之24第2項分別定有明文。又按小額訴訟程序之上訴狀內
    應記載上訴理由，表明下列各款事項：一、原判決所違背之
    法令及其具體內容。二、依訴訟資料可認為原判決有違背法
    令之具體事實。民事訴訟法第436條之25規定甚明。亦即其
    上訴狀應就第一審判決如何違背法令為具體之指摘，並揭示
    該法規之條項或其內容，若係成文法以外之法則，應揭示該
    法則之旨趣，倘為司法院解釋，則應揭示該判解之字號或其
    內容，或揭示如何當然違背法令之事實，上訴狀如未依此項
    方法表明者，即難認為已對第一審判決之違背法令有具體之
    指摘，其上訴即不合法。
二、本件訴訟標的金額為10萬元以下，原審依小額訴訟程序審理
    後，判命上訴人應給付被上訴人21,420元，並駁回被上訴人
    在原審其餘之訴。上訴人就其敗訴部分不服，提起上訴，上
    訴意旨略以：其至被上訴人認識的修車廠修車，修車費用為
    43,523元，因每天通勤需要用車，但被上訴人拒不賠償，請
    求被上訴人總計賠償54,203元等語。經核上訴人前開所述，
    均係就原審所為事實認定、證據取捨之範疇加以爭執，而其
    上訴狀內並未具體指摘原判決究竟有如何不適用法規或適用
    不當之處，亦未揭示該法規之條項、成文法以外之法則或司
    法院解釋字號及具體內容，復未表明原判決有何違背法令之
    具體事實；揆諸首揭法條規定及說明，本件上訴為不合法，
    應予駁回。
三、末按小額訴訟之上訴程序，法院為訴訟費用之裁判時，應確
    定其費用額，民事訴訟法第436條之19第1項、第436條之32
    第1項分別定有明文。本件第二審裁判費用1,500元，應由敗
    訴之上訴人負擔，爰依前揭法條併予確定之。
四、據上論結，本件上訴為不合法，爰裁定如主文。
中　　華　　民　　國　　111 　年　　7 　　月　　5 　　日
                  民事第三庭  審判長法 官  陳月雯
                                    法 官  林靖淳
                                    法 官  陳菊珍
以上正本證明與原本無異。
本件裁定不得抗告。
中　　華　　民　　國　　111 　年　　7 　　月　　5 　　日
                                    書記官　曹永瑄